---
title: "Análisis de la supervivencia en pacientes jóvenes con cáncer de mama"
author: 
- José Eduardo López Corella | C24343
- Henri Gerard Gabert Hidalgo | B93096
- Cristopher Gómez Valverde | B32927
- Juan Pablo Morgan Sandí | C15319

date: "`r Sys.Date()`"
output: 
  html_document:
    theme: flatly
    toc: yes
    toc_float:
      collapsed: true
  extra_dependencies: ['amsmath', 'someotherpackage']
---
# Setup
```{r include=FALSE}
source("cod/setup.R")
```
# EDA
Observamos el summary de la base de datos.

```{r}
summary(data)
```


## Curvas de Keplen-Meier

Primero, se observa el análisis en caso de toda la muestra.

```{r}
km_total <- survfit(Surv(data$`Acutal_survival_(month)`, data$delta_total) ~ 1, conf.type="log-log")
summary(km_total)
km
```
```{r}
plot(km_total, xlab="Tiempo", ylab="sobrevivencia",
     conf.int=TRUE, mark.time=FALSE)
```

```{r}
na_total <- survfit(Surv(data$`Acutal_survival_(month)`, data$delta_total) ~ 1, conf.type="log-log", type="fh")
summary(na_total)
na_total
```

```{r}
km_total_10years <- survfit(Surv(data$`10yr_survival_(months)`, data$delta_10years) ~ 1, conf.type="log-log", data = data)
summary(km_total_10years)
km_total_10years
```

```{r}
kmplot10years <- ggsurvplot(km_total_10years,
                 data = data,
                 xlab = "Tiempo (meses)",
                 ylab = "Sobrevivencia",
                 conf.int = TRUE,        
                 risk.table = FALSE,      
                 censor = TRUE,         
                 palette = "deepskyblue4",    
                 ggtheme = theme_minimal()
                 )  

ggsave("res/kmplot10years.pdf", plot = kmplot10years$plot, width = 8, height = 5)

kmplot10years
```


Ahora, si se divide por grupos de edades, puesto que se tiene pacientes con edades menores a 36, o entre 36 y 40, se obtienen los siguientes resultados.

En primer lugar, se divide por el grado del cancer.


```{r}
km_gradodecancer <- survfit(Surv(`10yr_survival_(months)`, delta_10years) ~ Cancer_grade, conf.type="log-log", data = data)
summary(km_gradodecancer)
```

```{r}
kmplot_gradodecancer <-ggsurvplot(km_gradodecancer,
                       data = data,
                       xlab = "Meses",
                       ylab = "Probabilidad de supervivencia",
                       conf.int = FALSE,
                       legend.title = "Grado del cáncer",
                       legend.labs = c("Grado 1", "Grado 2", "Grado 3"),
                       palette = "Set1",
                       ggtheme = theme_minimal()
                       )

kmplot_gradodecancer

ggsave("res/kmplot_gradodecancer.pdf", plot = kmplot_gradodecancer$plot, width = 6, height = 5)
```

También se observa la supervivencia con base en el NPI.

```{r}
km_NPI <- survfit(Surv(`10yr_survival_(months)`, delta_10years) ~ NPI_group, conf.type="log-log", data = data)
summary(km_NPI)
```


```{r}
kmplot_NPI  <- ggsurvplot(km_NPI,
                     data = data,
                     xlab = "Meses",
                     ylab = "Probabilidad de supervivencia",
                     conf.int = FALSE,
                     legend.title = "Grupo de NPI",
                     legend.labs = c("Excelente", "Bueno", "Moderado 1", "Moderado 2", "Pobre"),
                     palette = "Set1",
                     ggtheme = theme_minimal()
                     )

kmplot_NPI

ggsave("res/kmplot_NPI.pdf", plot = kmplot_NPI$plot, width = 6, height = 5)
```     